臺灣板橋地方法院刑事判決　　　　　　　96年度易字第3023號
公　訴　人　臺灣板橋地方法院檢察署檢察官
被　　　告　乙○○
　　　　　　　　　　　)
上列被告因竊盜案件，經檢察官提起公訴（96年度偵字第21665
號），本院判決如下：
    主  文
乙○○攜帶兇器竊盜，累犯，處有期徒刑柒月，扣案之扳手貳枝
均沒收；又攜帶兇器竊盜未遂，累犯，處有期徒刑肆月，扣案之
扳手貳枝均沒收；應執行有期徒刑玖月，扣案之扳手貳枝均沒收
。
    事  實
一、乙○○曾因竊盜案件，經本院以93年度簡字第1083號判決處
    有期徒刑3 月確定，於民國93年11月2 日執行完畢；另因偽
    造有價證券案件，經本院以91年度訴字第152 號判決處有期
    徒刑1 年2 月，緩刑3 年確定，嗣緩刑經本院以93年度撤緩
    字第94號裁定撤銷；又因竊盜案件，經本院以93年度易字第
    715 號判決處有期徒刑6 月確定；復因違反毒品危害防制條
    例案件，經本院以94年度簡字第2361號判決處拘役50日確定
    ；上述後3 案所處有期徒刑及拘役經接續執行，已於95年8
    月2 日執行完畢。詎乙○○不知悔改，因缺錢花用，竟意圖
    為自己不法之所有，於96年9 月23日13時40分許，攜帶客觀
    上足以威脅他人生命、身體、安全而可供兇器使用之扳手2
    枝，至臺北縣土城市○○街2 號前，竊取甲○○所有、停放
    該處之車號KP -9657號自用小貨車上之蓄電池1 顆，得手後
    將該蓄電池放置於其所騎乘車號ADF-428 號重型機車腳踏墊
    上；又基於意圖為自己不法所有之犯意，於同日14時許，攜
    帶上開扳手2 枝，在上址著手竊取丙○○所使用、停放該處
    之車號G8-2626 號自用小貨車（車主登記童阿妹）上之蓄電
    池1 顆之際，適經警巡邏發現而查獲，致未能竊得該蓄電池
    1 顆；警方並於乙○○所騎乘之上開機車腳踏墊上起出甲○○失竊之上開蓄電池1 顆，及自竊盜現場扣得乙○○所有、
    供竊盜使用之扳手2 枝等物。
二、案經臺北縣政府警察局土城分局報請臺灣板橋地方法院檢察
    署檢察官偵查起訴。
    理  由
壹、有關證據能力部分：
  一、按被告以外之人於審判外之言詞或書面陳述，除法律有規
      定者外，不得作為證據，刑事訴訟法第159 條第1 項定有
      明文，此乃傳聞證據之法則。次按傳聞法則之重要理論依
      據，在於傳聞證據未經當事人之反對詰問予以核實，乃予
      排斥，惟若當事人已放棄對原供述人之反對詰問權，於法
      院審判時表明同意該等傳聞證據可作為證據，基於證據資
      料愈豐富，愈有助於真實發現之理念，並貫徹刑事訴訟法
      修法加重當事人進行主義之精神，確認當事人對於證據能
      力有處分權之制度，傳聞證據經當事人同意作為證據，法
      院認為適當者，亦得為證據。另當事人於調查證據時，對
      於傳聞證據表示「沒有意見」、「對於證據調查無意見」
      ，而未於言詞辯論終結前聲明異議，應視為已有將該等傳
      聞證據採為證據之同意，此刑事訴訟法第159 條之5 規定
      甚明。
  二、查被告於本院審理時對於證人甲○○、丙○○之警詢筆錄
      內容及甲○○出具領回其失竊之蓄電池1 顆之贓物認領保
      管單1 紙暨現場照片7 張，已表明「沒有意見」、「都實
      在」，依刑事訴訟法第159 條之5 第2 項規定，應視為被
      告已同意該等書證具有證據能力，而可作為證據，本院審
      酌上開書證並非違法取得，亦無證明力明顯過低之情形，
      則上開書證自均得採為證據。
貳、實體部分：
  一、犯罪事實之認定：
      上揭事實，業據被告乙○○於警詢、偵查及本院審理時自
      白不諱，核與證人甲○○、丙○○於警詢時指述之情節相
      符，且有甲○○出具領回其失竊之蓄電池1 顆之贓物認領
      保管單1 紙、現場照片7 張附卷可稽，並有上開扳手2枝
      扣案可資佐證。按刑法第321 條第1 項第3 款攜帶兇器竊
      盜罪，所稱之兇器，乃指依一般社會觀念足以對人之生命
      、身體、安全構成威脅，而具有危險性之器械而言。查被
      告行竊時所使用之扳手2 枝，均鐵製，質地堅硬，可供單
      手握執（見偵卷第27頁之次頁，該頁未編頁數），如執該
      扳手2 枝攻擊他人，足以威脅他人之生命、身體、安全，
      具有危險性，自屬兇器。綜上所述，被告之自白與事實相
      符，本案事證明確，被告犯行洵堪認定，應依法論科。
  二、論罪科刑之法律適用：
      核被告乙○○攜帶上開扳手2 枝竊得甲○○所有之蓄電池
      1 顆之行為，係犯刑法第321 條第1 項第3 款之攜帶兇器
      竊盜罪。被告攜帶上開扳手2 枝著手實行竊取丙○○所使
      用之蓄電池1 顆而不遂之行為，係犯刑法第321 條第2 項
      、第1 項第3 款之攜帶兇器竊盜未遂罪；被告已著手於竊
      盜行為之實行而不遂，爰依刑法第25條第2 項規定減輕其
      刑。被告所犯上開二罪，雖然係在密切接近之時地犯案，
      然其竊盜行為仍有先後之分，且所侵害之法益非屬同一人
      之同一法益，不能以接續犯論以一罪，而應分論併罰。公
      訴人認被告先後兩次竊盜犯行係基於單一犯意接續為之，
      為接續犯，應論以一罪云云，顯有違誤，併予指明。末查
      被告有事實欄所載曾受有期徒刑執行完畢之情形，有臺灣
      高等法院被告前案紀錄表1 份附卷可考，其於有期徒刑執
      行完畢後5 年以內故意再犯法定刑為有期徒刑之上開2 罪
      ，均為累犯，應依法加重其刑。被告所犯攜帶兇器竊盜未
      遂罪，同時有刑之加重及減輕事由，依刑法第71條第1 項
      規定，應先加後減之。爰審酌被告之素行不良，其犯罪之
      動機、目的、犯罪手段、所竊取之蓄電池價值不高，暨被
      告犯後坦承犯行、態度良好等一切情狀，分別量處如主文
      所示之刑，並依法定其應執行之刑。扣案之扳手2 枝（如
      偵卷第27頁之次頁由被告標示者），係被告所有、供犯罪
      所用之物，爰依刑法第38條第1 項第2 款宣告沒收；至於
      警方另扣得之扳手3 枝、螺絲起子1 枝及尖嘴鉗1 枝，被
      告陳稱係伊從事水泥工作時使用之工具，放置於機車置物
      箱內，並未取出供竊盜使用等語，查無積極證據顯示上開
      物品亦係被告供竊盜使用之物，且非屬違禁物，爰不宣告
      沒收，附此敘明。
據上論斷，應依刑事訴訟法第299 條第1 項前段，刑法第321 條
第1 項第3 款、第2 項、第25條、第47條第1 項、第38條第1 項
第2款、第51條第5 款，判決如主文。
本案經檢察官黃佳權到庭執行職務。
中　　華　　民　　國　　96　　年　　10　　月　　31　　日
                  刑事第九庭    法　官  樊季康
以上正本證明與原本無異
如不服本判決應於送達後10日內敘明上訴理由，向本院提出上訴
狀
                                書記官　梁宜庭
中　　華　　民　　國　　96　　年　　10　　月　　31　　日
附錄本案論罪科刑法條全文：
中華民國刑法第321條
（加重竊盜罪）
犯竊盜罪而有左列情形之一者，處 6 月以上、 5 年以下有期徒
刑：
一  於夜間侵入住宅或有人居住之建築物、船艦或隱匿其內而犯
    之者。
二  毀越門扇、牆垣或其他安全設備而犯之者。
三  攜帶兇器而犯之者。
四  結夥三人以上而犯之者。
五  乘火災、水災或其他災害之際而犯之者。
六  在車站或埠頭而犯之者。
前項之未遂犯罰之。
